【裁判字號】    92,親,65
【裁判日期】    920923
【裁判案由】    否認子女
【裁判全文】
臺灣桃園地方法院民事判決                            九十二年度親字第六五號
    原      告  丙○○
    被      告  乙○○
    兼法定代理
    人          甲○○  住台北縣中和市○○路○段九一號一樓
右當事人間否認子女事件，於中華民國九十二年九月九日言詞辯論終結，本院判決如
左：
    主    文
確認被告乙○○非原告自被告甲○○受胎所生之子。
訴訟費用由被告負擔。
    事    實
甲、原告方面：
  一、聲明：如主文所示。
  二、陳述：原告與被告甲○○本係夫妻，嗣於民國（下同）九十二年五月二十日協
            議離婚，婚姻關係存續中，原告於九十一年五月二十九日生下一子即被
            告乙○○，惟原告與被告甲○○於八十九年三月一日前即行分居，迄今
            未曾再同居，是被告乙○○非原告自被告甲○○受胎所生，為此依法訴
            請判決如聲明。
  三、證據：提出出生證明書一份、戶籍謄本乙份、戶口名簿乙份為證。
乙、被告方面：
  一、聲明：同意原告之請求。
  二、陳述：被告乙○○確非原告自被告甲○○受胎所生之子。
丙、本院依職權囑託財團法人長庚紀念醫院鑑定兩造之血緣關係。
     理    由
一、本件原告主張其與被告甲○○本係夫妻，嗣後協議離婚，惟婚姻關係存續中，原
    告生有一子即被告乙○○之事實，業據其提出戶籍謄本、出生證明書等件為憑，
    自堪信為真實。又原告主張其與被告甲○○於八十九年三月一日前即行分居，迄
    今未曾再同居，被告乙○○應非自被告甲○○受胎所生乙節，經本院囑託財團法
    人長庚紀念醫院鑑定兩造間血緣關係之結果，覆稱：「一、根據Ｄ２１Ｓ１１，
    Ｄ１３Ｓ３１７，ＨＬＡＤＲ等位點之遺傳標記分析結果，可以排除"甲○○是
    乙○○的親生父親"（三重排除）。二、甲○○和乙○○具有不同的ＤＹＳ３９
    ３，ＤＹＳ３８９Ｉ和ＤＹＳ１９基因型。此三項基因型位在於Ｙ染色體上，是
    由父親直接將此半套體遺傳給小孩。因此，更可以排除"甲○○是乙○○的親生
    父親"。」，此有財團法人長庚紀念醫院九十二年九月二日（九二）長庚院法字
    第０六０三號函附親子鑑定報告乙份在卷可按，是原告此部分主張，亦堪認為真
    實。
二、按民法第一千零六十三條第一項推定之婚生子女，如夫妻之一方能證明妻非自夫
    受胎者，得於知悉子女出生之日起，一年內提起否認之訴，同條第二項定有明文
    。查原告受胎生下被告乙○○，既係在其與被告甲○○婚姻關係存續中，則依法
    自應推定被告乙○○為原告與被告甲○○之婚生子，然原告受胎懷有被告乙○○
    時，並未與被告甲○○同居即非自被告甲○○受胎，準此，原告於知悉被告乙○
    ○出生之日起一年內提起本件訴訟，於法洵屬有據，應予准許。
據上論結，本件原告之訴為有理由，依民事訴訟法第七十八條、第八十五條第一項前
段，判決如主文。
中      華      民      國    九十二    年      九      月    二十三    日
                                        臺灣桃園地方法院家事法庭
~B法  官  汪智陽
右正本係照原本作成
如對本判決上訴須於判決送達後廿日內向本院提出上訴狀
中      華      民      國    九十二    年      九      月    二十三    日
~B書記官  陳月桂


司法院資訊處製作；財團法人民間司法改革基金會備份。
